---
title: 'Curriculum vitae - Lucas Costa Moraes'
subtitle: 'www.lucasmoraes.io <br> Biólogo, Analista e Fotógrafo <br> moraessaur@gmail.com <br>'
output: 
  html_document:
    includes:
      after_body: footer.html
    theme: cerulean
  
---

<style type="text/css">
body{ /* Normal  */
      text-align: justify
      font-size: 25px;
  }
td {  /* Table  */
  font-size: 8px;
}
h1.title {
  text-align: center;
  font-size: 30px;
  color: #636363;
}

h3.subtitle {
  font-size: 16px;
  text-align: center;
  color: #bfbfbf;
  text-decoration: none;
  pointer-events: none;
}
h1 { /* Header 1 */
  font-size: 28px;
  color: Black;
}
h2 { /* Header 2 */
  font-size: 20px;
  color: Black;
}
h3 { /* Header 3 */
  font-size: 18px;
  color: Black;
}
code.r{ /* Code block */
    font-size: 12px;
}
pre { /* Code block - determines code spacing between lines */
    font-size: 14px;
}
</style>

```{r setup, include=FALSE}
knitr::opts_chunk$set(echo = TRUE)

knitr::knit_hooks$set(
   error = function(x, options) {
     paste('\n\n<div class="alert alert-danger">',
           gsub('##', '\n', gsub('^##\ Error', '**Error**', x)),
           '</div>', sep = '\n')
   },
   warning = function(x, options) {
     paste('\n\n<div class="alert alert-warning">',
           gsub('##', '\n', gsub('^##\ Warning:', '**Warning**', x)),
           '</div>', sep = '\n')
   },
   message = function(x, options) {
     paste('\n\n<div class="alert alert-info">',
           gsub('##', '\n', x),
           '</div>', sep = '\n')
   }
)
```


# **Experiência profissional recente**
***

## **2018 - 2020: Consultoria independente em análises de dados**
***

Atualmente atuo como analista de dados independente, atendendo demandas de projetos científicos em geral. A maior parte do meu trabalho é desenvolvido usando R, embora também use Python, SQL, HTML e CSS, em menor escala. A isso, soma-se minha experiência com biologia da conservação e filogenia molecular.

Minhas principais atividades incluem:

* Limpeza e formatação de dados tabulares
* Extração de dados de bases online
* Análises estatisticas
  + Estatísticas de sumarização
  + Análises multivariadas
  + Bootstrap
  + Implementação de árvores de decisão 
* Visualização de dados
* Elaboração de funções e pipelines customizados
* Elaboração de relatórios de análises de dados
* Insights e formulação de perguntas



<br>

##  **2013-2018: Centro Nacional de Conservação da Flora (CNCFlora/JBRJ/MMA)**
***

### **Programador R:**
***

* Extração, compilação e limpeza de dados de bases da biodiversidade.
* Análise de dados e geração relatórios sobre espécies avaliadas para atividades internas e externas e monitoramento de progresso.
* Análise de dados  para otimização da escolha de espécies para avaliação de risco e resolução de problemas técnicos para melhoria de resultados (**e.g.:** detecção de lacunas de informação).
* Programação de scripts para demandas em geral (**e.g.:** limpeza e formatação de dados não estruturados, conversão de dados e tabelas, identificação de incronguências)


### **Analista ambiental - Equipe Lista Vermelha:**
***

* Avaliação do risco de extinção cerca de 3.000 espécies de plantas nativas do Brasil, para consolidação da Lista Nacional Oficial de Espécies Ameaçadas, junto a uma vasta rede de especialistas, em parcerias nacionais e internacionais. 

* Editoração e redação de relatórios, material de divulgação, capítulos de livros e textos técnico/científicos, em português e inglês.

* Coleta e tratamento de material botânico em campo

* Principais projetos de atuação:
  + [Unidades de conservação do estado do Rio de Janeiro: análises e estratégias para conservação da flora endêmica ameaçada.](http://fmarj.org/projetos/documentos/unidades-de-conservacao-do-estado-do-rio-de-janeiro-analises-e-estrategias-para-conservacao-da-flora-endemica-ameacada)
  + [Global Trees Campaign](https://globaltrees.org/)
  + [Livro Vermelho da Flora Endêmica do estado do Rio de Janeiro](http://dspace.jbrj.gov.br/jspui/handle/doc/92)
<br> 

### **Fotografia, edição de imagens e editoração de produtos:**
***

* Fotografia em campo de expedições botânicas e atividades institucionais:
  + Espécies *in loco* e fitofisionomias
  + Atividades de campo e preparo de material
  + Impactos antrópicos
  + Registro de eventos institucionais (**e.g.:** workshops e reuniões)
* Edição de imagens e editoração de documentos para fins de divulgacao, relatórios científicos, e manuais.
* Auxílio no desenvolvimento do [repositório de imagens institucional do DIPEQ/JBRJ](http://dados.jbrj.gov.br/imagens/pages/user_request.php).


# **Capacitação técnica**
***

## Programação e ferramentas de *data science*:
***

* R avançado:
  + Ampla experiência no uso de pacotes de R para acessar e extrair informações de bases de dados da biodiversidade, tanto no âmbito da biologia da conservação como da genética (**e.g**: GBIF, Flora 2020, Lista Vermelha da IUCN, GenBank, Tropicos).
  + Programação funcional, manipulação de data frames, transformação de dados, limpeza e publicação.
  + Análise de dados usando o `tidyverse` e r-base.
    + Visualização de dados com `ggplot2` e criação de relatórios usando `R markdown`.
  + R Shiny básico para criação de aplicativos
* Programação intermediária em python:
  + Conhecimento de bibliotecas de data science como `pandas`, `Matplotlib` e `SeaBorn`.
  + Programação cruzada com `R Markdown` ou `reticulate`.
* Conhecimento intermediário de git, github, html e css.
* Acostumando a trabalhar em linux (Ubuntu)
* Análises estatísticas:
  + Análises explotratórias
  + Análises multivariadas
  + Testes de significância
  + Bootstrap
  + Árvores de decisão
  + GLM


## Biologia:
***


* Capacitado na implementação do [Sistema de Categorias e Critérios da Lista Vermelha da IUCN](https://www.iucnredlist.org/resources/categories-and-criteria):
  + Avaliação do risco de extinção de mais de 3.000 espécies da flora brasileira.
  + Experiência no treinamento de avaliadores de risco.
* Membro da *Global Tree Specialist Group* (GTSG/IUCN/SSC)
* Membro da *Brazil Plant Red List Authority* (IUCN/SSC - 2013-2018)
* Experiência em campo
  + Coleta e preparo de material botânico em diferentes fitofisionomias continentais
  + Experiência como auxiliar em expedições insulares
* Experiência com filogenia molecular, diferentes metodologias e *software*
<br>  


## Fotografia
***

* Experiência com fotografia DSLR e editoração de documentos
  + Fotografia em condições adversas
  + Adobe Photoshop CC
  + Adobe Indesign para editoração de livros
  + Adobe Lightroom & Camera Raw
  + Equipamentos fotográficos DSLR nikon


## Capacitação adicional:
***

* Inglês fluente - Pontuação TOEFL - 107 (2016). Fala, escrita e leitura.
  + Apresentações e reuniões em inglês
  + Tradução e revisão de textos cientificos e relatórios
* Gerenciamento de projetos com Evernote & método Scrum
* Acostumado a trabalhar com grandes redes de especialistas de áreas distintas, em comunicação constante, nacionais ou estrangeiros.
* Acostumado a trabalhar em projetos interdisciplinares com equipes de backgrounds distintos.
* Carteira de habilitação (B) e certificação PADI.

# **Formação acadêmica**
***
## **Ciências biológicas - Universidade Federal do Rio de Janeiro**
***

Sou mestre (2018) e bacharel (2012) em genética pela Universidade Federal do Rio de Janeiro (UFRJ). Em ambos projetos, procurei fazer uso da bioinformática para investigar a relação entre a conservação e história evolutiva de diferentes grupos. Em meu mestrado, analisei a diversidade filogenética de grupos de plantas nativas do Brasil, cruzando dados de filogenia, registros de ocorrência, conservação e taxonomia. Em meu bacharelado, analisei o tempo de especiação de golfinhos do gênero *Sotalia*, usando inferência bayesiana. Em ambos casos, fui orientado pelo [Professor Doutor Carlos Guerra Schrago](https://www.researchgate.net/profile/Carlos_Schrago). Em ambas especializações, fiz vasto uso da bioinformática para processar dados e responder perguntas.

<br>


```{r,echo=FALSE}
message('Um pouco mais da minha trajetória pode ser vista em meu [**site pessoal**](www.lucasmoraes.io), bem como meu código em meu [**GitHub**](https://github.com/moraessaur) ou [**GitPages**](https://moraessaur.github.io/flora2020_analysis/). Parte da minha fotografia está no meu [**instagram**](). Minhas publicações, cursos e outros projetos científicos podem ser conferidos em meu [**Research Gate**](https://www.researchgate.net/profile/Lucas_Moraes5?ev=hdr_xprf) ou [**Currículo Lattes**](http://lattes.cnpq.br/7618801649734385).')
```




