---
title: "Histórico de descrições de plantas brasileiras"
description: |
  Pequena análise temporal da taxa de descrição de plantas brasileiras. Nela observo como o número de descrições se comportou ao longo dos anos, a diferença entre os séculos, grupos taxonômicos e entre os estados brasileiros.
author:
  - name: Lucas Moraes
    url: https://lucasmoraes.io
date: 09-10-2020
categories:
  - Análise de dados
  - Leitura rápida
  - Data viz
  - Flora
output:
  distill::distill_article:
    self_contained: false
---

<style>
body {
text-align: justify}
</style>

```{r setup, include=FALSE}
knitr::opts_chunk$set(echo = FALSE)
```

# Flora 2020

Nessa análise usei dados extraídos do projeto Flora 2020 do Jardim Botânico do Rio de Janeiro. Como a compilação destes dados foi um processo que exigiu várias etapas, devido à estrutura dos dados, não vou tratar dele nesse post, mas todas etapas na íntegra podem ser conferidos [aqui](https://moraessaur.github.io/flora2020_analysis/). A idéia aqui era fazer uma análise mais enxuta e pragmática.

Os dados estão organizados em uma tabela denominada `df_master` e contém uma série de informações sobre espécies nativas de plantas brasileiras:


```{r}
library(tidyverse)
library(rmarkdown)

paged_table( 
df_master <- read_delim(file="https://www.dropbox.com/s/v19ogg6pmm3iade/df_master.txt?dl=1",
                        delim="\t")
)
```



















